臺灣板橋地方法院民事裁定          100年度消債更字第263號
聲  請  人  溫寬蓉
上列當事人因消費者債務清理事件聲請更生，本院裁定如下：
    主    文
債務人溫寬蓉自中華民國一百年十二月三十日下午四時起開始更
生程序。
命司法事務官進行本件更生程序。
    理    由
一、按債務人不能清償債務或有不能清償之虞，且無擔保或無優
    先權之債務總額未逾新臺幣（下同）一千二百萬元者，於法
    院裁定開始清算程序或宣告破產前，得向法院聲請更生。法
    院開始更生程序之裁定，應載明其年、月、日、時，並即時
    發生效力，消費者債務清理條例第3 條、第42條第1 項、第
    45 條 第1 項定有明文。次按依消費者債務清理條例第3 條
    規定債務人不能清償或有不能清償之虞，即得聲請更生，並
    未以履行金融機關之協商條件有困難為要件，況債務人是否
    同意協商條件，乃債務人之自由，且此時債務人聲請更生仍
    有其利益，即進入更生後，債務人縱依金融機構所提之每月
    清償金額提更生方案，依據該條例第53條第2 項第3 款之規
    定，債務人於6 年或8 年後即可債務消滅，毋庸清償至12年
    6 月，應讓債務人有早日解脫債務之機會，立法意旨甚明（
    臺灣高等法院暨所屬法院97年法律座談會民事類提案第46號
    民國97年11 月12 日決議參照）。
二、本件聲請意旨略以：聲請人因有不能清償債務之情事，積欠
    銀行信用卡等債務總金額1,827,583 元，於消債務條例施行
    後，曾於民國（下同）97年7 月間以書面方式向最大債權金
    融機構三商美邦人壽保險股份有限公司申請前置協商債務清
    償方案，並成立月繳12,206元，分180 期，0 利率之分期繳
    款協議。惟聲請人於99年8 月12日被豐全化工實業有限公司
    裁員，失去了月入約35,000元之工作，從此時開始月入不敷
    出，無奈下於100 年8 月毀諾。聲請人又於100 年9 月27日
    以書面方式向無擔保之最大債權金融機構聯邦銀行股份有限
    公司申請二次協商，然協商未能成立，爰向本院聲請更生等
    語。
三、經查，聲請人主張之上開事實，業據其提出債權人清冊、財
    團法人金融聯合徵信中心綜合信用報告、財產及收入狀況說
    明書、前置協商不成立通知書、財政部臺灣省北區國稅局財
    產歸屬資料清單、98及99年度綜合所得稅各類所得資料清單
    、戶籍謄本、聲請人之勞工保險被保險人投保資料表（明細
    ）、前置協商機制協議書、前置協商毀諾後個別協商一致性
    方案申請書等為證。本院審酌聲請人目前任職於達麗國際資
    訊有限公司，每月平均收入約17,636元，業據其提出達麗國
    際資訊有限公司所出具之薪資表及99年綜合所得稅各類所得
    資料清單為憑（見本院卷第36頁、第37頁），扣除聲請人每
    月基本生活所需，依行政院主計處公佈之100 年度臺灣省每
    人每月最低生活費用為10,792元計算，僅剩6,844 元【計算
    式：每月所得17,636元- 最低生活費用10,792元＝6,844 元
    】，顯不足清償提議之協商條件方案，故有不能清償債務之
    情事存在。此外，本件復查無消債條例第6 條第3 項、第8
    條或第46條各款所定駁回更生聲請之事由存在，則聲請人聲
    請更生，應屬有據，爰裁定如主文。
四、至於聲請人於更生程序開始後，應另提出足以為債權人會議
    可決或經法院認為公允之更生方案以供採擇，俾免更生程序
    進行至依消費者債務清理條例第61條規定應行清算之程度，
    附此敘明。
中    華    民    國   100    年    12    月    30    日
                  民事第二庭    法  官  吳振富
上為正本係照原本作成
本件不得抗告
本裁定已於100年12月30日16時公告。
中    華    民    國   100    年    12    月    30    日
                                書記官  吳語杰